臺灣高雄地方法院刑事判決　　　　　　　　　　　　九十一年度訴字第二四五八號
　　公　訴　人　臺灣高雄地方法院檢察署檢察官
　　被　　　告　甲○○
右列被告因違反毒品危害防制條例案件，經檢察官提起公訴（九十一年度毒偵緝字第
三八七號），及台灣高雄地方法院檢察署檢察官移送併案審理（九十一年度毒偵字第
五二九六號），本院判決如左：
    主  文
甲○○連續施用第一級毒品，處有期徒刑壹年；又連續施用第二級毒品，處有期徒刑
陸月，應執行有期徒刑壹年肆月。
    事  實
一、甲○○前因施用第一級毒品海洛因案件，經觀察、勒戒後，認無繼續施用毒品之
    傾向，業經台灣高雄地方法院檢察署檢察官於民國九十年八月二十日，以九十年
    度毒偵字第三五三一號不起訴處分確定。竟不思悔改，基於概括之犯意，自九十
    一年三月五日十一時三十分許回溯之二十四小時內之某時起在高雄地區某處，至
    同年八月三日十八時五十分許回溯二十四小時內之某時止，在高雄縣橋頭鄉和興
    村六巷八號其住處房間，連續多次施用第一級毒品海洛因及第二級毒品安非他命
    ，先為警於九十一年三月五日八時三十分在其住處執行搜索查獲；嗣甲○○因檢
    察官傳喚無正當理由不到庭，經檢察官命警拘提亦拘提無著而發佈通緝後，於九
    十一年八月三日經警緝獲到案，採集其尿液送驗後，復查獲上情。
二、案經高雄縣警察局岡山分局移送偵辦。
    理  由
一、訊據被告甲○○固坦承自九十一年三月五日起至十一時三十分許回溯之二十四小
    時內之某時起，至同年八月三日十八時五十分許回溯二十四小時內之某時止，連
    續施用第二級毒品安非他命不諱，惟矢口否認有何連續施用第一級毒品海洛因之
    犯行，辯稱：其確實並無施用第一級毒品海洛因，九十一年三月五日那一次，係
    因其兄戴秉輝在隔壁房間施用海洛因，其吸到煙，所以驗尿才有陽性反應云云。
    經查：
  (一)被告甲○○自九十一年三月五日起至十一時三十分許回溯之二十四小時內起，至
    九十一年八月三日十八時五十分許回溯之二十四小時內止，連續施用第二級毒品
    安非他命之犯罪事實，業經被告於本院審判中自白不諱（本院卷九十一年九月二
    十五日審判筆錄），並有被告二次為警查獲後所採尿液，分別送高雄市立凱旋醫
    院、高雄縣政府衛生局檢驗結果均呈現有甲基安非他命之陽性反應，有高雄市立
    凱旋醫院煙毒尿液檢驗成績書、高雄縣政府衛生局煙毒尿液檢驗成績書各一紙，
    附卷可憑，是被告之自白與事實相符，堪與採信，被告有於上開時間連續施用第
    二級毒品安非他命之犯行，應可認定。
  (二)又被告雖否認有於上開時間連續施用第一級毒品海洛因，然被告二次為警查獲後
    所採尿液，分別送高雄市立凱旋醫院、高雄縣政府衛生局檢驗結果均呈現有嗎啡
    之陽性反應，且被告於本院調查中及警訊中亦曾分別承認，確有連續施用第一級
    毒品海洛因之犯行（本院九十一年九月十二日訊問筆錄、岡山分局九十一年八月
    三日調查筆錄），至被告雖於本院審理中辯稱：係吸到二手煙之結果才會檢出毒
    品反應云云，惟按吸入煙毒或安非他命之二手煙，在文獻上雖尚無能否由尿液中
    檢驗出煙毒或安非他命反應之研究報告，然依經驗研判，若非長時間與吸毒者直
    接相向且存心大量吸入吸毒者所乎出之煙氣，以二手煙中可能存在之低量劑煙毒
    或安非他命，應不致在尿液中檢驗出煙毒或安非他命，有法務部調查局致台灣高
    等法院八十二年八月六日（八二）發枝一字第四一五三號函可查；參以被告前於
    九十年七月二十八日起至同年八月一日止亦曾有連續施用第一級毒品海洛因之犯
    行，有本院九十年度毒聲字第四七六四號裁定一紙，附卷足憑，顯見被告亦早有
    施用第一級毒品海洛因之慣行，故被告所辯，係事後卸責之詞，洵不足採，應以
    其於本院調查中及警訊所為自白與事實相符，而可採信，被告有於上開時間連續
    施用第一級毒品海洛因之犯行，亦可認定。
二、核被告施用海洛因行為，係犯毒品危害防制條例第十條第一項之施用第一級毒品
    罪；其施用安非他命之行為，則係犯同條第二項之施用第二級毒品罪。被告持有
    第一級毒品海洛因、第二級毒品安非他命，嗣進而施用之，持有之低度行為各應
    為施用之高度行為所吸收，不另論罪。被告先後多次施用第一級毒品、施用第二
    級毒品之行為，時間緊接，犯罪構成要件相同，顯係分別出於概括之犯意為之，
    均為連續犯，爰依刑法第五十六條之規定分別以一罪論，並加重其刑。又，其所
    犯上開二罪之間，犯意各別，行為互殊，應予分論併罰。此外，公訴人另移送本
    院併辦之部分（九十一年毒偵字第五二九六號），與本院審理部分因具連續犯之
    裁判上一罪關係，基於審判不可分之原則，應由本院一併審理，應予敘明。爰審
    酌被告經初觀察勒戒仍再犯，有台灣高等法院被告全國前案紀錄表及上開本院裁
    定各一份附卷足參，顯見其並無戒除毒害之決心，惟所犯罪行乃自戕之行為，尚
    無害及他人，及其犯後坦承部分犯行，態度尚稱良好等一切情狀，分別量處如主
    文所示之刑，並定其應執行之刑。末查，扣案之塑膠杓一只係供被告吃東西所用
    ，並非專供被告施用毒品之用，業經被告於本院審理中所陳明，且該只塑膠杓並
    未殘留有毒品，亦有卷附之扣押物品目錄表一份可查，是對該只塑膠杓即無從宣
    告沒收，公訴人認應沒收，容有誤會，併此敘明。
據上論斷，應依刑事訴訟法第二百九十九條第一項前段，毒品危害防制條例第十條第
一項、第二項，刑法第十一條前段、第五十六條、第五十一條第五款之規定，判決如
主文。
中      華      民      國    九十一    年      十      月      二      日
                                    臺灣高雄地方法院刑事第二庭
                                      審判長法  官  陳  明  富
                                            法  官  劉  定  安
              法  官  吳  志  豪
右正本證明與原本無異。
如不服本判決，應於判決送達後十日內，向本院提出上訴狀。
                                            書記官  邱  秋  珍
中      華      民      國    九十一    年      十      月      二      日
附錄本案論罪科刑法條：
毒品危害防制條例第十條
施用第一級毒品者，處六月以上五年以下有期徒刑。
施用第二級毒品者，處三年以下有期徒刑。
